【裁判字號】    95,易,566
【裁判日期】    950630
【裁判案由】    竊盜
【裁判全文】
臺灣彰化地方法院刑事判決               95年度易字第566號
公  訴  人  臺灣彰化地方法院檢察署檢察官
被      告  丁○○
上列被告因竊盜案件，經檢察官聲請簡易判決處刑（九十五年度
偵字第三二一六、三四五六號），本院彰化簡易庭認不宜以簡易
判決處刑，簽移由本院刑事庭改依通常程序審理（九十五年度彰
簡字第四二○號），及檢察官移送併案審理（九十五年度偵字第
四○一九、四四三○、五一九六號），被告於準備程序中就被訴
事實為有罪之陳述，經告知簡式審判程序之旨，並聽取公訴人、
被告之意見後，本院合議庭裁定由受命法官獨任進行簡式審判程
序，判決如下：
    主  文
丁○○共同連續攜帶兇器竊盜，累犯，處有期徒刑壹年肆月，扣
案之拔釘器壹支、鑰匙貳支，均沒收。
    事  實
一、丁○○前因施用第二級毒品案件，經本院以九十二年度易字
    第六三三號判處有期徒刑五月確定，因施用第一級毒品案件
    ，經本院以九十二年度訴字第八二五號判處有期徒刑八月確
    定，上開二案再經本院以九十三年度聲字第四八八號裁定合
    併定其應執行之刑為有期徒刑一年確定，嗣經送監執行，於
    民國九十四年一月八日縮刑期滿執行完畢。詎丁○○仍不知
    警惕，竟基於意圖為自己不法所有之竊盜概括犯意，由丁○○獨自一人，或與具有共同竊盜概括犯意聯絡之蔡灑慧（本
    院另案審理中）二人，連續為下列之竊盜行為：
  (一)於九十五年三月二十六日下午三時許，在彰化縣和美鎮○○
    路一○一巷口，丁○○持自備鑰匙一支，竊取己○○所有之
    車牌號碼ＫＷＨ－○九三號重型機車一輛，得手後，作為代
    步使用。嗣於九十五年三月三十一日晚上八時二十分許，為
    警在彰化縣伸港鄉○○路三五五號前查獲，並扣得該輛重型
    機車一輛（經警發還己○○），及丁○○所有、供其竊盜所
    用之鑰匙一支。
  (二)於九十五年四月九日上午六時許，在彰化縣和美鎮○○路十
    一號前，丁○○持自備鑰匙一支，竊取戊○○所有之車牌號
    碼ＴＣＶ－七○七號輕型機車一輛，得手後，作為代步使用
    。嗣於九十五年四月九日晚上六時十分許，為警在彰化縣伸
    港鄉○○路六一六之一號前查獲，並扣得該輛輕型機車（經
    警發還戊○○），及丁○○所有、供其竊盜所用之鑰匙一支
    。
  (三)於九十五年四月中旬某日下午四、五時許，在彰化縣鹿港鎮
    ○○里○○路○段二三一號旁空地，丁○○與蔡灑慧共同徒
    手竊取乙○○所有、置放在該空地上之鐵條一捆（重約五十
    公斤、價值約八千元），得手後，放置在蔡灑慧位於彰化縣
    和美鎮○○里○○路二○二巷十五號住處後方，未及變賣前
    ，即為警循線查獲。
  (四)於九十五年四月二十七日上午十時四十分許，丁○○騎乘腳
    踏車，至丙○○位在彰化縣伸港鄉○○村○○路一三五巷三
    號住宅前，徒手竊取丙○○所有之白鐵不鏽鋼窗戶三個，得
    手後，將竊得物品放置在腳踏車上之際，為警當場查獲，並
    扣得白鐵不鏽鋼窗戶三個（經警發還丙○○）。
  (五)於九十五年五月九日下午二時五十分許，在彰化縣和美鎮○○路○道周路口、原由甲○○經營之永大鞋城內，丁○○與
    蔡灑慧共同持客觀上具危險性而可供為兇器使用之拔釘器一
    支，利用該店業已歇業、大門未上鎖之機會，自大門侵入該
    店（無故侵入住居部分，未據告訴），竊取甲○○所有鋁門
    窗之鋁條八支（價值約一千五百元），得手後，正欲離開之
    際，為警當場查獲，並扣得鋁門窗之鋁條八支（經警發還甲○○），及丁○○所有、供其竊盜所用之拔釘器一支。
二、案經彰化縣警察局和美分局報告臺灣彰化地方法院檢察署檢
    察官偵查起訴暨移送併案審理。
    理  由
一、按除被告所犯為死刑、無期徒刑、最輕本刑為三年以上有期
    徒刑之罪或高等法院管轄第一審案件者外，於刑事訴訟法第
    二百七十三條第一項程序進行中，被告先就被訴事實為有罪
    之陳述時，審判長得告知被告簡式審判程序之旨，並聽取當
    事人、代理人、辯護人及輔佐人之意見後，裁定進行簡式審
    判程序；除簡式審判程序及簡易程序案件外，第一審應行合
    議審判；刑事訴訟法第二百七十三條之一第一項、第二百八
    十四條之一分別定有明文。本件被告丁○○所犯係死刑、無
    期徒刑、最輕本刑為三年以上有期徒刑或高等法院管轄第一
    審案件以外之罪，且於本院行準備程序時就被訴事實為有罪
    之陳述，經受命法官告知簡式審判程序之旨，並聽取公訴人
    、被告之意見後，本院合議庭認無不得或不宜改依簡式審判
    程序進行之處，經評議結果，裁定改由受命法官獨任行簡式
    審判程序，合先敘明。
二、上開事實，迭經被告丁○○於警詢、偵訊、本院審理時坦承
    不諱，核與被害人己○○、戊○○、乙○○、丙○○、甲○○於警詢中之指述，以及共同正犯蔡灑慧於警詢、偵訊時之
    供述，大致相符，復有車輛竊盜車牌失竊資料個別查詢報表
    －查詢車輛認可資料、彰化縣警察局車輛協尋（尋獲）電腦
    輸入單各二紙、扣押物品清單、贓物認領保管單各四紙、現
    場照片十三幀在卷可稽，以及鑰匙二支、拔釘器一支扣案為
    憑，足徵被告之自白確與事實相符。本件事證明確，被告竊
    盜之犯行，應堪認定。
三、按刑法第三百二十一條第一項第三款之攜帶兇器竊盜罪，係
    以行為人攜帶兇器竊盜為其加重條件，此所謂兇器，其種類
    並無限制，凡客觀上足以對人之生命、身體、安全構成威脅
    ，具有危險性之兇器均屬之，且祇須行竊時攜帶此種具有危
    險性之兇器為已足，並不以攜帶之初有行兇之意圖為必要（
    最高法院七十九年臺上字第五二五三號判例意旨參照）。本
    件被告持以供事實欄一(五)竊盜行為所用之拔釘器一支，係金
    屬材質，質地甚為堅硬，客觀上自足以對他人之生命、身體
    、安全構成威脅，具有危險性，為刑法第三百二十一條第一
    項第三款所稱之兇器無疑。核被告所為如事實欄一(一)至(四)部
    分，均係犯刑法第三百二十條條第一項之竊盜罪；如事實欄
    一(五)部分，係犯刑法第三百二十一條第三項之攜帶兇器竊盜
    罪。被告與蔡灑慧間，就事實欄一(三)、(五)部分之犯行，有犯
    意聯絡及行為分擔，為共同正犯。又被告先後五次竊盜犯行
    ，時間緊接，所犯係基本構成要件相同之罪名，顯係基於概
    括犯意反覆為之，應依刑法第五十六條規定，以一罪論，從
    情節較重即事實欄一(五)刑法第三百二十一條第一項第三款之
    攜帶兇器竊盜罪，並加重其刑。另公訴人雖僅就被告所為如
    事實欄一(一)、(二)之竊盜犯行，提起公訴，然檢察官就犯罪事
    實之一部提起公訴者，其效力及於全部，此為刑事訴訟法第
    二百六十七條所明定，被告其餘三次竊盜犯行（即九十五年
    度偵字第四○一九、四四三○、五一九六號移送併案審理部
    分），與前揭論罪科刑之業經起訴部分，不僅時間緊接，手
    段亦相同，有連續犯之裁判上一罪關係，應為起訴效力所及
    ，本院自得併予審理，附此敘明。末查，被告前因施用第二
    級毒品案件，經本院以九十二年度易字第六三三號判處有期
    徒刑五月確定，因施用第一級毒品案件，經本院以九十二年
    度訴字第八二五號判處有期徒刑八月確定，上開二案再經本
    院以九十三年度聲字第四八八號裁定合併定其應執行之刑為
    有期徒刑一年確定，嗣經送監執行，於九十四年一月八日因
    縮刑期滿執行完畢等情，此有臺灣彰化地方法院檢察署刑案
    資料查註紀錄及臺灣高等法院被告全國前案紀錄表各一份在
    卷可稽，其受有期徒刑之執行完畢後，五年以內再犯有期徒
    刑以上之本罪，為累犯，應依刑法第四十七條規定，遞加重
    其刑。爰審酌被告正值青壯之年，不思循正當途徑獲取所需
    ，僅因缺錢花用，即竊取他人財物，嚴重侵害他人權益，及
    其竊盜之次數、竊得之財物價值、所生危害，暨犯罪後坦承
    犯行，態度尚屬良好等一切情狀，量處如主文所示之刑。扣
    案之拔釘器一支、鑰匙二支，均係被告所有、供其等竊盜所
    用之物，此經被告供明在卷，爰依刑法第三十八條第一項第
    二款規定，併予宣告沒收。
據上論斷，應依刑事訴訟法第四百五十二條、第二百七十三條之
一第一項、第二百九十九條第一項前段，刑法第二十八條、第五
十六條、第三百二十一條第一項第三款、第四十七條、第三十八
條第一項第二款，判決如主文。
本案經檢察官高如應到庭執行職務。
中    華    民    國    95    年    6    月    30    日
                    刑事第二庭  法  官  鄭舜元
以上正本證明與原本無異。
如不服本判決，應於判決送達後10日內，向本院提出上訴狀（須
附繕本）。
告訴人或被害人對於判決如有不服具備理由請求檢察官上訴者，
其上訴期間之計算係以檢察官收受判決正本之日期為準。
中    華    民    國    95    年    7     月    4     日
                                書記官  呂雅惠
附錄：論罪科刑法條：
刑法第321條
犯竊盜罪而有左列情形之一者，處6月以上、5年以下有期徒刑：
一  於夜間侵入住宅或有人居住之建築物、船艦或
    隱匿其內而犯之者。
二  毀越門扇、牆垣或其他安全設備而犯之者。
三  攜帶兇器而犯之者。
四  結夥三人以上而犯之者。
五  乘火災、水災或其他災害之際而犯之者。
六  在車站或埠頭而犯之者。
前項之未遂犯罰之。


司法院資訊處製作；財團法人民間司法改革基金會備份。
